臺灣高雄地方法院刑事判決　　　　　　　93年度訴字第2759號
公　訴　人　臺灣高雄地方法院檢察署檢察官
被　　　告　甲○○　男　32歲.
右列被告因毒品危害防制條例案件，經檢察官提起公訴（93年度
毒偵字第4827號）及移送併案審理（93年度毒偵字第6484號、94
年度毒偵字第1074號、94年度毒偵字第1220號、94年度毒偵字第
1431號），本院合議庭裁定由受命法官獨任進行簡式審判程序，
本院判決如左：
    主  文
甲○○連續施用第一級毒品，累犯，處有期徒刑壹年拾月。
扣案之第一級毒品共計壹拾捌包（分別驗後淨重零點零柒公克、
空包裝重零點壹陸公克；驗後淨重零點零捌公克，空包裝重零點
壹玖公克；驗後淨重零點零捌公克，空包裝重零點壹玖公克；驗
後合計淨重壹點肆公克，空包裝重貳點陸公克）、殘留第一
級毒品海洛因而無法析離之注射針筒壹支，均沒收銷燬之。
    事  實
一、甲○○曾因竊盜案件，經本院於民國87年9 月18日，以87年
    度訴字第1593號判處有期徒刑7 月確定，甫於88年7 月22日
    日執行完畢。又前因施用第1 級毒品案件，經本院裁定觀察
    、勒戒後，認無繼續施用毒品之傾向，於87年9 月23日觀察
    、勒戒執行完畢釋放，由臺灣高雄地方法院檢察署檢察官於
    88年3 月18日，以88年度偵字第1989號不起訴處分確定。復
    因施用第1 、2 級毒品案件，經本院裁定觀察、勒戒後，認
    有繼續施用毒品之傾向，繼由本院裁定送強制戒治，並經臺
    灣高雄地方法院檢察署檢察官以89年度毒偵字第5814號提起
    公訴，於89年11月30日經本院以89年度訴字第2566號判決，
    就施用第1 級毒品判處有期徒刑8 月及施用第2 級毒品判處
    有期徒刑5 月，應執行有期徒刑1 年確定；施以強制戒治部
    分，嗣經本院裁定停止戒治交付保護管束。又甲○○於保護
    管束期間，復因施用第1 級、第2 級毒品案件，經臺灣高雄
    地方法院檢察署檢察官聲請本院撤銷停止戒治，並以90年度
    毒偵字第3171號起訴，提起公訴部分經本院於90年10月26日
    ，以90年度訴字第2296號判決施用第1 級毒品處有期徒刑9
    月及施用第2 級毒品處有期徒刑5 月，應執行刑有期徒刑1
    年確定；另於90年9 月19日因撤銷停止戒治，入戒治處所繼
    續施以強制戒治，於91年3 月27日強制戒治執行完畢釋放後
    ，接續執行前開徒刑部分，於92年10月7 日假釋出監。
二、詎甲○○仍未知戒慎，於假釋期間，仍基於施用第1 級毒品
    海洛因之概括犯意，自93年1 月底某日某時許起至94年2 月
    18日上午10時許止，在高雄縣林園鄉○○路50號後方空地，
    以約每3 、4 日，即將第1 級毒品海洛因摻於香菸內施用或
    以針筒注射之方式，連續施用第1 級毒品海洛因多次。嗣經
    警分別於(1)93年8 月22日下午3 時許，在高雄縣林園鄉○○
    路50號後方空地為警查獲，並扣得第1 級毒品海洛因1 包（
    淨重0.07公克，空包裝重0.16公克）、(2)93年10月26 日15
    時14分許，在高雄縣林園鄉○○○路5 號前為警查獲，並扣
    得第1 級毒品海洛因1 包（淨重0.08公克，空包裝重0.19公
    克）、(3)94年1 月31日19時許，在高雄市○○區○○路與林
    森路口為警查獲，並扣得其使用後殘留第1 級毒品海洛因而
    無法析離之注射針筒1 支、(4)94年2 月12日11時30分許，在
    高雄縣林園鄉○○街30號查獲，並扣得第1 級毒品海洛因1
    包（淨重0.08公克，空包裝重0.19公克）、(5)94年2 月18日
    21 時30 分許，為警在高雄縣林園鄉○○街30號查獲，並扣
    得第1 級毒品共15包（合計淨重1.34公克，空包裝重2.36公
    克）。
二、案經高雄縣政府警察局林園分局報告臺灣高雄地方法院檢察
    署檢察官偵查起訴及高雄縣政府警察局林園分局、高雄縣警
    察局小港分局、高雄市政府警察局保安警察大隊分別報告臺
    灣高雄地方法院檢察署檢察官移送併案審理。
    理  由
壹、程序方面：
一、按除被告所犯為死刑、無期徒刑、最輕本刑為3 年以上有期
    徒刑之罪或高等法院管轄第一審案件者外，於法院行準備程
    序進行中，被告先就被訴事實為有罪之陳述時，審判長得告
    知被告簡式審判程序之旨，並聽取當事人、代理人、辯護人
    及輔佐人之意見後，裁定進行簡式審判程序；且受命法官行
    準備程序，與法院或審判長有同一之權限；又簡式審判程序
    之證據調查，不受刑事訴訟法第159 條第1 項、第161 條之
    2 、第161 條之3 、第163 條之1 及第164 條至第170 條規
    定之限制，刑事訴訟法第273 條之1 第1 項、第279 條第2
    項前段、第273 條之2 ，分別定有明文。
二、查本件被告甲○○所犯為死刑、無期徒刑、最輕本刑為3年
    以上有期徒刑以外之罪，且非高等法院管轄第一審之案件，
    其於準備程序就前揭被訴事實為有罪之陳述，經受命法官告
    知簡式審判程序之旨，並聽取當事人之意見後，本院認無不
    得或不宜改依簡式審判程序進行之處，爰依刑事訴訟法第27
    3 條之1 第1 項、第284 條之1 之規定，裁定本件由受命
    法官獨任進行簡式審判程序，合先敘明。
貳、實體方面：
一、右揭事實，業據被告甲○○於本院審理時坦承不諱，且被告
    先後為警查獲時所採尿液，經送檢驗，確呈嗎啡陽性反應，
    有高雄縣衛生局93年8 月27日煙毒尿液檢驗成績書1 份、高
    雄市立凱旋醫院93年11月12日、94年2 月24日濫用藥物尿液
    檢驗報告各1 份、臺灣檢驗科技股份有限公司濫用藥物實驗
    室（高雄）94年2 月21日濫用藥物檢驗報告書2 份、及高雄
    縣政府警察局林園分局中芸所查獲毒品案件嫌疑人代號與真
    實姓名對照表1 份、高雄市政府警察局小港分局嫌疑人尿液
    代碼與姓名對照表1 份、保安警察大隊刑案移送專責組偵辦
    毒品危害防制條例嫌疑人尿液採證代碼表1 份、高雄縣政府
    警察局林園分局查獲毒品案件嫌疑人代號與真實姓名對照表
    2 份附卷可資比對。又(1)93年8 月22日、(2)93年10月26日(3)
    94年2 月12日、(4)94年2 月18日扣案之白色粉末（分別為1
    包、1 包、1 包、15包），先後送檢驗結果，均含第1 級第
    6 項毒品海洛因成分，有法務部調查局93年9 月21日調科壹
    字第220018051 號、93年12月14日調科壹字第220018740 號
    、調科壹字第220019724 、94年4 月20日調科壹字第220019
    58 8號鑑驗通知書各1 份在卷可佐。另94年1 月31日扣得之
    注射針筒1 支，為被告所有已使用之施打毒品器具，業據被
    告供承在卷，經送檢驗結果，亦呈海洛因陽性反應，有高雄
    醫學大學附設中和紀念醫院94年3 月29日管藥認可字第○○
    五號檢驗報告1 份附卷足佐。而被告前因施用第1 級毒品案
    件，經本院裁定觀察、勒戒後，認無繼續施用毒品之傾向，
    於87年9 月23日觀察、勒戒執行完畢釋放，由臺灣高雄地方
    法院檢察署檢察官於88年3 月18日，以88年度偵字第1989號
    不起訴處分確定。復因施用第1 、2 級毒品案件，經本院裁
    定觀察、勒戒後，認有繼續施用毒品之傾向，繼由本院裁定
    送強制戒治，並經臺灣高雄地方法院檢察署檢察官以89年度
    毒偵字第5814號提起公訴，於89年11月30日經本院以89年度
    訴字第2566號判決，就施用第1 級毒品判處有期徒刑8 月及
    施用第2 級毒品判處有期徒刑5 月，應執行有期徒刑1 年確
    定；施以強制戒治部分，嗣經本院裁定停止戒治交付保護管
    束。甲○○於保護管束期間，復因施用第1 級、第2 級毒品
    案件，經臺灣高雄地方法院檢察署檢察官聲請本院撤銷停止
    戒治，並以90年度毒偵字第3171號起訴，提起公訴部分經本
    院於90年10月26日，以90年度訴字第2296號判決施用第1 級
    毒品處有期徒刑9 月及施用第2 級毒品處有期徒刑5 月，應
    執行刑有期徒刑1 年確定；另於90年9 月19日因撤銷停止戒
    治，入戒治處所繼續施以強制戒治，於91年3 月27日強制戒
    治執行完畢釋放後，接續執行前開徒刑部分，於92年10 月7
    日假釋出監等情，有臺灣高雄地方法院檢察署刑案資料查註
    紀錄表及臺灣高等法院被告全國前案紀錄表、臺灣高等法院
    被告前案紀錄表各1 份在卷可參，被告於假釋出獄後4個 月
    許，即連續再犯本案，且先後5 次為警查獲時，均扣得第1
    級毒品或施用器具，顯見其施用第1 級毒品已有一定之成癮
    性，則其供承自93年年1 月底某日、某時起至94年2 月18日
    上午10時許止，每3 、4 日即施用第1 級毒品海洛因1 次，
    而連續施用多次第1 級毒品海洛因之自白，即屬有據，堪予
    信採。是以，被告於強制戒治執行完畢釋放後5 年內再犯毒
    品危害防制條例第10條第1 項之罪，洵堪認定。本件事證明
    確，被告犯行堪以認定，應依法論科。
二、核被告所為，係犯毒品危害防制條例第10條第1 項之施用第
    1 級毒品罪。被告持有第1 級毒品後進而施用，其持有毒品
    之低度行為，應為施用毒品之高度行為所吸收，不另論罪。
    又被告先後多次施用第1 級毒品之犯行，時間緊接，犯罪構
    成要件相同，顯係基於概括犯意反覆為之，爰依連續犯之規
    定，論以一罪，並加重其刑。又被告曾因竊盜案件，經本院
    於87年9 月18日，以87年度訴字第1593號判處有期徒刑7 月
    確定，並於88年7 月22日執行完畢，有臺灣高雄地方法院檢
    察署刑案資料查註紀錄表及臺灣高等法院被告前案紀錄表各
    1 份附卷可稽，其5 年內再犯本件有期徒刑以上之罪，為累
    犯，應依刑法第47條規定加重其刑，並遞加之。爰審酌被告
    施用毒品前經觀察、勒戒及強制戒治執行完畢，並經本院先
    後2 次判處徒刑，各應執行有期徒刑1 年，仍不知戒除惡習
    ，無視於毒品對於自身健康之戕害及國家對於杜絕毒品犯罪
    之禁令，於假釋期間又犯本案，益見其戒斷決心薄弱，且無
    悔改之心，然念及被告於本院審理期間坦承犯行，態度良好
    ，其施用毒品海洛因並無危害他人，及被告施用毒品之方式
    、期間及次數等一切情狀，量處如主文所示之刑。扣案之白
    色粉末共計18包（分別驗後淨重0.07公克、空包裝重0.16公
    克；淨重0. 08 公克，空包裝重0.19公克；淨重0.08公克，
    空包裝重0.19公克；合計淨重1.34公克，空包裝重2.36公克
    ），經送檢驗均係第1 級毒品海洛因，已如上述，為違禁物
    ，爰依毒品危害防制條例第18條第1 項前段，不問屬於犯人
    與否，沒收銷燬之（前開第1 級毒品海洛因之包裝因包覆毒
    品，其上顯留有該毒品之殘渣，衡情自難與之剝離，當應整
    體視之為毒品，連同該包裝併予宣告沒收銷燬之）；至鑑驗
    耗用之海洛因既已滅失，自無庸宣告沒收銷燬，併此敘明。
    另扣案之注射針筒1 支，殘留無法析離之第1 級毒品海洛因
    ，已如前述，自應視同毒品，依毒品危害防制條例第18條第
    1 項前段規定，併予宣告沒收銷燬之。
三、檢察官據以移送併辦部分（93年度毒偵字第6484號、94年度
    毒偵字第1074號、94年度毒偵字第1220號、94年度毒偵字第
    1431號），雖未經起訴，但與起訴部分具有連續犯裁判上一
    罪關係，為起訴效力所及，本院自應一併論究，附此敘明。
據上論斷，應依刑事訴訟法第273 條之1 第1 項、第299 條第1
項前段，毒品危害防制條例第10條第1 項、第18條第1 項前段，
刑法第11條、第56條、第47條，判決如主文。
本案經檢察官乙○○到庭執行職務。
中　　華　　民　　國　　94　　年　　5 　　月　　27　　日
                  刑事第九庭    法　官  黃惠玲
以上正本證明與原本無異。
如不服本判決，應於收受送達後10日內向本院提出上訴書狀。
中　　華　　民　　國　　94　　年　　5 　　月　　31　　日
　　　　　　　　　　　　　      書記官  林秀珍
本件論罪科刑法條：
毒品危害防制條例第10條第1項：
施用第1級毒品者，處6月以上5年以下有期徒刑。
